---
title: "Ejercicio Bootstrap"
author: "Shu Wei"
date: "2023-05-04"
output: html_document
---

```{r setup, include=FALSE}
knitr::opts_chunk$set(echo = TRUE)
```

## Ejemplo 1 (diapositiva 5 de la Clase 12)

Tengo datos de sobrevivencia de 16 ratones luego de una cirugía de prueba: hay 9 ratones en el grupo control y 7 ratones en el grupo de tratamiento. 

| Group         | Survival time (in days)      | Mean  |
| ------------- |:----------------------------:| -----:|
| Treatment     | 94,197,16,38,99,141,23       | 86.86 |
| Control       | 52,104,146,10,51,30,40,27,46 | 56.22 |

¿Podemos decir que el tratamiento es efectivo?

En estadística, resolvemos esa pregunta estimando $\bar{X}- \bar{Y} = 30.63$. El problema es cómo calcular la variabilidad, ¿podemos suponer lo mismo de siempre?


## Datos

```{r}
X<-c(94,197,16,38,99,141,23)
Y<-c(52,104,146,10,51,30,40,27,46)
```

## Estimación de $\bar{X}$.

1. Estimación por intervalo del tiempo promedio de sobrevivencia del tratamiento.

```{r}
(estimacion<-mean(X))
sd(X)
n<-length(X)
```
Asumiendo normalidad de la población, tenemos que el intervalo de confianza de 95% es dado por:

```{r}
estimacion+c(-1,1)*qt(p=0.975,df=(n-1))*sd(X)/n
```
2. IC estándar de Bootstrap

```{r}
B <- 1000
Tboot_b <- NULL
for(b in 1:B) {
  xb <- sample(X, size = n, replace = TRUE)
  Tboot_b[b] <- mean(xb)
}
Tboot_b[1:10]

hist(Tboot_b)
```

2.1. Sesgo del bootstrap

```{r}
(sesgo_bootstrap <- mean(Tboot_b))
estimacion
sesgo_bootstrap-estimacion
```
2.2. Intervalos de confianza de 95%

```{r}
(cuantil_z <- qnorm(1 - 0.05 / 2))
(sdboot <- sd(Tboot_b))
estimacion + c(-1,1)*cuantil_z * sdboot
```
3. IC bootstrap t 


```{r}
B <- 1000
Tboot_b <- NULL
Tboot_bm <- NULL
sdboot_b <- NULL
for (b in 1:B) {
  xb <- sample(X, size = n, replace = TRUE)
  Tboot_b[b] <- mean(xb)
  for (m in 1:B) {
    xbm <- sample(xb, size = n, replace = TRUE)
    Tboot_bm[m] <- mean(xbm)
  }
  sdboot_b[b] <- sd(Tboot_bm)
}
z_star <- (Tboot_b - estimacion) / sdboot_b

hist(z_star)
summary(z_star)
```


```{r}
cuantil_t_empirico <- quantile(z_star, 1 - 0.05 / 2)
estimacion +c(-1,1) *cuantil_t_empirico* sdboot
```



4. IC percentil de bootstrap 

```{r}
B <- 1000
Tboot_b <- NULL
for(b in 1:B) {
  xb <- sample(X, size = n, replace = TRUE)
  Tboot_b[b] <- mean(xb)
}
hist(Tboot_b)
quantile(Tboot_b,0.05 / 2)
quantile(Tboot_b, 1 - 0.05 / 2)
```


5. Con el paquete `boots` de R.

```{r}
library(boot) 
mean_fun=function(datos,indice){ 
  m=mean(datos[indice]) 
  v=var(datos[indice]) 
  c(m,v)
}

X.boot<-boot(X,mean_fun,R=1000) 
(results<-boot.ci(X.boot,type=c("basic","stud","perc")))
```

## Repitan el ejercicio pero para la diferencia de medias.





